ACORDAO-COMPLETO-2528961

ACÓRDÃO DE RELAÇÃO

ACÓRDÃO DE RELAÇÃO 1380/2022 ATA 6/2022 - PRIMEIRA CÂMARA

Acórdão 1380/2022-TCU-Primeira Câmara
Trata-se de recurso de consideração interposto por Antônio Nilton de Albuquerque contra o Acórdão 9332/2020-TCU-Primeira Câmara, por meio do qual esta Corte julgou irregulares as contas do responsável, condenando-o em débito e aplicando-lhe a multa prevista no art. 57 da Lei 8.443/92;
Considerando que a alegação do recorrente na qual houve a nulidade do acórdão condenatório, diante de vício na citação, não procede porquanto a citação foi remetida mediante o Ofício 6241/2019-TCU/Seproc ao endereço constante no instrumento de pesquisa junto à base de dados da Receita Federal à época, e o respectivo recebimento foi confirmado por meio de AR;
Considerando que o recorrente, por meio de seu procurador, compareceu aos autos solicitando prorrogação de prazo para apresentar suas alegações de defesa (peças 28 a 32) encerrando, portanto, qualquer dúvida sobre a validade da citação (Acórdãos 9335/2020, 4193/2011, 2041/2008, todos da 1ª Câmara) ;
Considerando que o recorrente se manifestou intempestivamente, e não trouxe fatos novos que pudessem excetuar essa condição;
Considerando que caso sejam aplicados os regimes prescricionais adotados pelo Acórdão 1441/2016-TCU-Plenário e/ou pela Lei 9.873/99, não ocorreu a prescrição do débito e, tampouco da multa;
Os Ministros do Tribunal de Contas da União, em sessão de 1ª Câmara, quanto ao processo a seguir relacionado, ACORDAM, por unanimidade, nos termos dos arts. 32, parágrafo único, 33 da Lei 8.443/92, c/c os arts. 143, inciso IV, 285, caput e §2º, do RI/TCU, de acordo com os pareceres uniformes emitidos nos autos, em não conhecer do recurso de reconsideração interposto por Antônio Nilton de Albuquerque, por restar intempestivo e não apresentar fatos novos; e dar ciência deste acórdão ao recorrente. 
1. Processo TC-Processo 032.656/2017-3 (TOMADA DE CONTAS ESPECIAL) 
	1.1. Responsáveis: Antônio Nilton de Albuquerque (XXX.171.978-XX) ; Prefeitura Municipal de Nova Esperança do Piriá - PA (84.263.862/0001-05) .
	1.2. Recorrente: Antônio Nilton de Albuquerque (XXX.171.978-XX) .
	1.3. Órgão/Entidade: Prefeitura Municipal de Nova Esperança do Piriá - PA.
	1.4. Relator: Ministro Walton Alencar Rodrigues.
	1.5. Representante do Ministério Público: Subprocurador-Geral Paulo Soares Bugarin.
	1.6. Relator da deliberação recorrida: Ministro-Substituto Augusto Sherman Cavalcanti
	1.7. Unidades Técnicas: Secretaria de Recursos (Serur) ; Secretaria de Controle Externo de Tomada de Contas Especial (SecexTCE) .
	1.8. Representação legal: Miguel Biz (15.409-B/OAB-PA) e Nikollas Gabriel Pinto de Oliveira (22.334/OAB-PA) , representando Antônio Nilton de Albuquerque. 
	1.9. Determinações/Recomendações/Orientações: não há.

Primeira Câmara

Antônio Nilton de Albuquerque (XXX.171.978-XX); Prefeitura Municipal de Nova Esperança do Piriá - PA (84.263.862/0001-05).

WALTON ALENCAR RODRIGUES

Miguel Biz (15.409-B/OAB-PA) e Nikollas Gabriel Pinto de Oliveira (22.334/OAB-PA), representando Antônio Nilton de Albuquerque.

TOMADA DE CONTAS ESPECIAL (TCE)

Secretaria de Recursos (Serur); Secretaria de Controle Externo de Tomada de Contas Especial (SecexTCE).